【裁判字號】    90,易,835
【裁判日期】    900724
【裁判案由】    竊盜
【裁判全文】
臺灣彰化地方法院刑事判決                            九十年度易字第八三五號
    公  訴  人  臺灣彰化地方法院檢察署檢察官
    被      告  乙○○
右列被告因竊盜案件，經檢察官提起公訴（八十九年度偵字第六五五二號），本院判
決如左：
    主  文
乙○○連續竊盜，處有期徒刑玖月。
    事  實
一、乙○○基於意圖為自己不法所有之概括犯意，先於民國八十九年七月二十四日上
    午七時許，在台中縣潭子鄉○○村○○○路二七六巷三號前，以其所有之鑰匙發
    動丙○○所有ＱＶ－六七八八號自用小貨車，予以竊取後留供己用。嗣於八十九
    年八月六日上午八時許，駕駛上開竊得之小貨車，至南投縣草屯鎮○○路一六六
    號甲○○經營而已停業之「九九餐廳」後，從側面未上鎖之鐵捲門侵入該餐廳（
    侵入住宅部分未據告訴）內，竊取甲○○所有之桌面十張、桌腳十四支、鐵椅十
    張，得手後，於同日上午九時三十分許，將竊得之桌面二張搬上小貨車之際，為
    巡邏警員當場查獲。
二、案經南投縣警察局草屯分局報告台灣南投地方法院檢察署呈請台灣高等法院台中
    分院檢察署移轉台灣彰化地方法院檢察署檢察官偵查起訴。
    理  由
一、右揭竊取小貨車之事實，業據被告於警訊中及本院審理時供承明白，竊取桌面十
    張、桌腳十四支、鐵椅十張等情，亦據被告於警訊時坦白承認，核與被害人丙○
    ○及甲○○於警訊中指訴之情節相符，並有車輛竊盜資料查詢表一紙及贓物認領
    保管單二紙在卷可稽。被告於本院審理時辯稱僅竊取桌面二張而已云云，顯屬避
    重就輕之詞，不足採信。是罪證明確，被告犯行洵堪認定。
二、核被告所為，係犯刑法第三百二十條第一項之竊盜罪。其先後二次犯行，時間緊
    接，犯罪構成要件相同，顯係基於概括犯意反覆為之，應依連續犯之規定，以一
    罪論，並加重其刑。公訴意旨雖未敘及被告竊取小貨車之犯行，惟與竊取桌面、
    桌腳、鐵椅之犯行，既有連續犯之裁判上一罪關係，本院自得併予審判。又被告
    竊取小貨車之犯行，業於警訊中供認在卷，雖於偵查中否認，並辯稱係向廖志聰
    借用的云云。然不論其有無竊盜或收受贓物犯行，檢察官終必為起訴或不起訴處
    分。本件公訴人竟僅於起訴書記載被告駕駛蔡邱（應為「秋」）煌失竊之小貨車
    之事實，對於被告究有無竊盜或收受贓物之事實，既不敘明，似亦未為任何起訴
    或不起訴處分，顯有末洽。再者，被告雖因於八十五年間犯槍砲彈藥刀械管制條
    例案件，經法院判處有期徒刑一年確定，指揮書並記載於八十六五月九日執行完
    畢。但該罪所處徒刑，已與其另犯煙毒等罪所處有期徒刑三年六月，定其應執行
    刑有期徒刑四年五月在案，指揮書執行完畢日期為八十九年十月九日。是被告犯
    本案竊盜罪時，其前因犯槍砲彈藥刀械管制條例案件所處有期徒刑一年，自尚末
    執行完畢，要非累犯。公訴人認被告再犯本罪，為累犯等語，亦屬有誤。爰審酌
    被告之素行，及其犯罪動機、目的、手段、所生危害並犯罪後態度等一切情狀，
    量處如主文所示之刑，以示懲戒。至供被告犯竊盜罪所用之鑰匙，因未扣案，為
    免執行困難，因不予宣告沒收。
據上論斷，應依刑事訴訟法第二百九十九條第一項前段，刑法第五十六條、第三百二
十條第一項，罰金罰鍰提高標準條例第一條前段，判決如主文。
中      華      民      國    九十      年      七      月    二十四    日
                                臺灣彰化地方法院刑事第三庭
                                    法      官  廖  國  佑
右正本證明與原本無異。
如不服本判決，應於判決送達後十日內，向本院提出上訴狀( 須附繕本 )。
告訴人或被害人對於判決如有不服具備理由請求檢察官上訴者，其上訴期間之計算係
以檢察官收受判決正本之日期為準。
                                    法院書記官  王  宣  雄
中      華      民      國    九十      年      七      月    二十六    日
刑法第三百二十條
意圖為自己或第三人不法之所有，而竊取他人之動產者，為竊盜罪，處五年以下有期
徒刑、拘役或五百元以下罰金。
意圖為自己或第三人不法利益，而竊佔他人之不動產者，依前項之規定處斷。
前二項之未遂犯罰之。


司法院資訊處製作；財團法人民間司法改革基金會備份。
